臺灣新北地方法院板橋簡易庭小額民事判決
111年度板小字第3509號
原      告  曾麗即旭程工程行


被      告  翃亮室內裝修工程有限公司



法定代理人  陳柏儒  



訴訟代理人  陳柏儒  
上列當事人間請求給付工程款事件，於中華民國111年10月11日
言詞辯論終結，本院判決如下：
    主 文
被告應給付原告新臺幣51,000元，及自民國111年8月22日起至清
償日止，按年息5%計算之利息。
原告其餘之訴駁回。
訴訟費用新臺幣1,000元，由被告負擔。
本判決主文第一項部分得假執行。
    理由要領
一、兩造不爭執事項:被告於民國111年3月4日至21日有向原告叫
    工，共30工，一工新臺幣（下同）1,700元，總計為51,000
    元
二、原告有權向被告請求給付，說明如下:　
㈠、按當事人主張有利於己之事實，就其事實有舉證之責任，民
    事訴訟法第277條本文定有明文。是依民事訴訟如係由原告
    主張權利者，應先由原告負舉證之責，若原告先不能舉證，
    以證實自己主張之事實為真實，則被告就其抗辯事實即令不
    能舉證，或其所舉證據尚有疵累，亦應駁回原告之請求。又
    民事訴訟法上舉證責任，依規範要件事實之屬性，得分為權
    利發生要件事實、權利障礙要件事實、權利消滅要件事實及
    權利妨礙要件事實，主張權利存在者，應就權利發生要件事
    實負舉證責任，主張權利不存在或消滅者，則應就權利障礙
    、消滅、排除等要件事實負舉證責任。經查，被告就曾向原
    告叫工一事及約定金額皆不爭執，僅抗辯其已委由訴外人陳
    睿庭給付原告，故已清償等語置辯，然未提出任何證據證明
    訴外人陳睿庭已給付原告，亦或原告同意由訴外人陳睿庭代
    為給付之證據，是揆諸前開說明，被告就已清償一事並未舉
    證以實其說，故其所辯難認可採，原告請求如主文第一項所
    示金額為有理由。
㈡、末按給付無確定期限者，債務人於債權人得請求給付時，經
    其催告而未為給付，自受催告時起，負遲延責任。其經債權
    人起訴而送達訴狀，或依督促程序送達支付命令，或為其他
    相類之行為者，與催告有同一之效力；遲延之債務，以支付
    金錢為標的者，債權人得請求依法定利率計算之遲延利息；
    應付利息之債務，其利率未經約定，亦無法律可據者，週年
    利率為5％，民法第229條第2項、第233條第1項前段及第203
    條分別定有明文。原告固主張被告應於111年7月1日起給付
    利息，惟查本件起訴狀繕本於111年8月10日送達於被告，有
    本院送達證書可稽（見本院卷第37頁），依民事訴訟法第13
    8條第2項規定，原告自得請求被告給付自起訴狀繕本送達翌
    日即111年8月11日起至清償日止，按週年利率5％計算之利息
    。原告請求自111年7月1日起算利息部分則於法無據，應予
    駁回。
中　　華　　民　　國　　111 　年　　10　　月　　28　　日
    　　　　       　　臺灣新北地方法院板橋簡易庭
                              法  官  沈易
以上正本係照原本作成。
如不服本判決，應於送達後20日內，向本庭（新北市○○區○○
路○段00巷0號）提出上訴狀並表明上訴理由，如於本判決宣示
後送達前提起上訴者，應於判決送達後20日內補提上訴理由書（
須附繕本）。如委任律師提起上訴者，應一併繳納上訴審裁判費
。
中　　華　　民　　國　　111 　年　　10　　月　　31　　日
                              書記官  劉美蘭